# 同一控制下企业合并比较报表

提问人：18502797988 时间：2019-08-30 09:02:37
对于分步实现的同一控制下企业合并，在编制比较报表时，将被合并方的有关资产、负债并入合并方财务报表的比较报表中，并将合并而增加的净资产在比较报表中调整所有者权益项下的相关项目：
借：资产、负债
贷：长期股权投资
资本公积
疑惑：为什么编制当年的合并报表，抵消分录要求被购买方的所有者权益与购买方的长期股权投资抵消；
编制以前的比较报表，就变成了把被购买方的资产负债加进来，抵消购买方的长期股权投资，差额计入资本公积呢？完全理解不过来了啊，此分录如何理解，他为什么就不能是所有者权益与长投抵消呢

回答人：chenyiwei
可以参考附件中的举例：
同一控制下合并的合并报表编制举例.docx
(18.99 KB,下载次数: 95)
2019-8-30 17:02 上传
。